臺灣宜蘭地方法院民事小額判決
                                    111年度宜小字第106號
原      告  旺旺友聯產物保險股份有限公司

法定代理人  劉自明  
訴訟代理人  彭欣如  
            朱文瑞  
被      告  王崇佑  
上列當事人間侵權行為損害賠償事件，本院於民國111年5月3日
言詞辯論終結，判決如下：
　　主　文
被告應給付原告新臺幣壹萬參仟玖佰伍拾柒元，及自民國一百一
十一年一月二十四日起至清償日止，按週年利率百分之五計算之
利息。
原告其餘之訴駁回。
訴訟費用被告負擔十分之九，餘由原告負擔。
本判決原告勝訴部分得假執行。
    理由要領
按負損害賠償責任者，除法律有規定或契約另有訂定外，應回復
他方損害發生前之原狀；損害賠償，除法律另有規定或契約另有
訂定外，應以填補債權人所受損害及所失利益為限，民法第213
條第1項、第216條第1項定有明文。復按不法毀損他人之物者，
應向被害人賠償其物因毀損所減少之價額，為民法第196條所明
定。所謂其物因毀損所減少之價額，非不得以修復費用為估定之
標準，且應以必要者為限。經查，原告主張之車牌號碼0000-00
號自用小客車（下稱系爭車輛）因本件事故受損，而支出必要修
復費用共新臺幣（下同）15,400元（其中零件費用為9,383元及
工資費用為6,017元）等情，有估價單及維修明細表附卷可參（
見本院卷第14頁），惟該修復費用之零件係以新品更換舊品，自
應將零件折舊部分予以扣除，復依行政院所頒「固定資產耐用年
數表」及「固定資產折舊率表」之規定，【非運輸業用客車、貨
車】之耐用年數為5年，依定率遞減法每年折舊1000分之369，另
依營利事業所得稅查核準則第95條第6項規定「固定資產提列折
舊採用定率遞減法者，以1年為計算單位，其使用期間未滿1年者
，按實際使用之月數相當於全年之比例計算之，不滿1月者，以1
月計」。準此，系爭車輛自出廠年月即民國108年9月起至事故發
生日即109年1月28日止，實際使用月數為5個月，則系爭車輛依
前開計算扣除零件折舊額後，零件費用應以7,940元為正當（計
算式如附表所示），另加上修復系爭車輛之工資費用6,017元，
原告得請求被告賠償之必要修復費用為13,957元（計算式：7,94
0元＋6,017元＝13,957元），逾此部分之請求則屬無據，應予駁回
。
中　　華　　民　　國　　111 　年　　5 　　月　　17　　日
    　　　　　　　臺灣宜蘭地方法院宜蘭簡易庭
                                  法　官　許婉芳
以上為正本係照原本作成。
如不服本判決，應於送達後20日內，向本院提出上訴狀並表明上
訴理由，如於本判決宣示後送達前提起上訴者，應於判決送達後
20日內補提上訴理由書（須附繕本）。
如委任律師提起上訴者，應一併繳納上訴審裁判費。
中　　華　　民　　國　　111 　年　　5 　　月　　17　　日
　　　　　　　　　　　　　　　　　書記官  鄒明家
附表：零件折舊計算式（單位：新臺幣，元以下四捨五入）
折舊時間           金額
第1年折舊值        9,383×0.369×(5/12)=1,443
第1年折舊後價值    9,383-1,443=7,940　　　　　　　　　　　　　　　　　
附錄：
一、民事訴訟法第436條之24第2項：
    對於小額程序之第一審裁判上訴或抗告，非以其違背法令為
    理由，不得為之。
二、民事訴訟法第436條之25：
    上訴狀內應記載上訴理由，表明下列各款事項：
    （一）原判決所違背之法令及其具體內容。
    （二）依訴訟資料可認為原判決有違背法令之具體事實。
三、民事訴訟法第471條第1項：（依同法第436條之32第2項規定
    於小額事件之上訴程序準用之）
    上訴狀內未表明上訴理由者，上訴人應於提起上訴後二十日
    內，提出理由書於原第二審法院；未提出者，毋庸命其補正
    ，由原第二審法院以裁定駁回之。